【裁判字號】    95,易,777
【裁判日期】    951123
【裁判案由】    竊盜
【裁判全文】
臺灣彰化地方法院刑事判決               95年度易字第777號
公  訴  人  臺灣彰化地方法院檢察署檢察官
被      告  乙○○
                    （現因另案於臺灣彰化監獄彰化分監執行
上列被告因竊盜案件，經檢察官提起公訴（95年度偵字第4843號
、第4844號、第4845號），本院依簡式審判程序判決如下：
    主  文
乙○○連續踰越安全設備竊盜，累犯，處有期徒刑壹年。
  犯罪事實及理由
一、本件犯罪事實除補充及更正如下外，其餘均與檢察官起訴書
    之記載相同，茲引用之（如附件）：
    (一)被告於民國93年間，因違反電信法案件，經法院判處有
        期徒刑3月確定，於94年8月15日縮短刑期期滿執行完畢
        。
    (二)被告於94年11月13日下午5時許之日間，進入彰化縣田
        尾鄉○○村○○路○段178號、甲○○開設、未上鎖之私
        人廟宇內之房間，徒手竊取該房間內甲○○所有之現金
        新台幣7170元得手。
二、本件證據除補充被告於本院審理時之自白外，其餘亦均與檢
    察官起訴書之記載相同，茲引用之（如上附件）。
三、比較新舊法
    被告行為後，刑法於94年2月2日修正公布，並於95年7月1日
    施行，關於本案應適用之新、舊法，茲論述如下：
    (一)刑法第2條第1項規定，係規範行為後法律變更所生新舊
        法律比較適用之準據法，於95年7月1日刑法施行後，應
        適用刑法第2條第1項之規定，為「從舊從輕」之比較（
        最高法院95年5月23日第8次刑事庭會議決議第1點第1項
        參照）。
    (二)依刑法第2條第1項規定為新舊刑法比較時，應就罪刑有
        關之共犯、未遂犯、連續犯、想像競合犯、牽連犯以及
        累犯加重、自首減輕、暨其他法定加減原因、與加減例
        等一切情形，綜其全部之結果，而為比較，再適用有利
        於行為人之法律處斷，而不得一部割裂分別適用不同之
        新舊法（最高法院24年上字第4634號判例意旨、95年第
        8次刑事庭會議決議參照）。
    (三)依上原則，經比較新、舊法如附表後，以被告行為時之
        舊法較有利於被告，依刑法第2條第1項前段規定，本案
        自應一體適用被告行為時之法律即修正前刑法第56條、
        第47條之規定。
四、量刑理由：
    被告方因違反電信法案件，經法院判處有期徒刑3月確定，
    於94年8月15日縮短刑期期滿執行完畢（構成本案之累犯）
    等情，有臺灣高等法院被告前案紀錄表可證。詎前案執行後
    未久，被告即於94年11、12月間，短短2月間，再為本案4次
    竊盜犯行，顯見先前刑罰之執行未能阻絕被告犯案之心，且
    任意竊取他人財物，造成他人財物損失，除可見被告不尊重
    他人權利外，益徵被告妄圖不勞而獲之意欲，再審酌被告犯
    罪之動機、方法、手段、所生危害，暨犯後到庭坦承犯行等
    一切情狀，量處如主文所示之刑。
五、應適用之法條：
    (一)刑事訴訟法第273 條之1 第1 項，第299 條第1 項前段
        、第310 條之2 、第454 條第2 項。
    (二)刑法第2條第1項前段、（修正前）第56條、（修正前）
        第47條、第321條第1項第2款。
六、(一)按本判決係依刑事訴訟法第310條之2、第454條第2項製
        作，依法僅需記載當事人欄、主文、犯罪事實、證據名
        稱、應適用之法條及得於10日內上訴之旨，並得以簡略
        方式為之；如認定之犯罪事實、證據及應適用之法條，
        與檢察官聲請簡易判決處刑書或起訴書之記載相同者，
        得引用之。
    (二)又上揭所指應記載之「犯罪事實」，揆諸同法第308條
        後段原關於有罪之判決書應記載「事實」之規定，已修
        正為應記載「犯罪事實」，核其修正之立法理由，即指
        明「犯罪事實」，係指符合犯罪構成要件之具體社會事
        實。是以構成犯罪事實以外之其他適用法律事實，例如
        刑罰加重（含累犯在內)或減輕事由等，自可無須在「
        犯罪事實」欄中記載（法院辦理刑事訴訟案件應行注意
        事項第14 4點參照），惟仍應於主文中予以表明，並於
        應適用之法條欄予以引用。
七、如不服本件判決，得自收受送達之日起10日內，向本院提起
    上訴。
本案經檢察官高如應到庭執行職務。
中    華    民    國    95    年    11    月    23    日
                  刑事第二庭    法  官  周淡怡
以上正本證明與原本無異。
如不服本判決，應於判決送達後10日內向本院提出上訴狀 (須附
繕本)。
告訴人或被害人對於判決如有不服具備理由請求檢察官上訴者，
其上訴期間之計算係以檢察官收受判決正本之日期為準。
中    華    民    國    95    年    11    月    23    日
                                書記官  劉玫金
附表：
┌──┬────┬──────────────────────────┐
│編號│項   目 │比較、說明                                          │
├──┼────┼──────────────────────────┤
│ 1  │連續犯  │修正前刑法第56條關於連續犯之規定，業已修正刪除，此刪│
│    │        │除雖非犯罪構成要件之變更，但顯已影響行為人刑罰之法律│
│    │        │效果，自屬法律有變更，依刑法第2條第1項規定，比較新、│
│    │        │舊法結果，應適用最有利於行為人之法律（最高法院95年第│
│    │        │8次刑事庭會議決議第5點第4項第1款參照）。則經比較新、│
│    │        │舊法結果，應以被告行為時之法律即修正前第56條規定論以│
│    │        │連續犯，最有利於被告（臺灣高等法院95年5月4、5日座談 │
│    │        │會第9號決議參照）。                                 │
├──┼────┼──────────────────────────┤
│ 2  │累  犯  │被告不論依修正前之刑法第47條，或修正後之刑法第47條第│
│    │        │1 項之規定，均構成累犯，比較新、舊法結果，對被告並無│
│    │        │有利或不利之情形。                                  │
├──┴────┴──────────────────────────┤
│經綜合比較新、舊法之結果，以被告行為時之舊法較有利於被告，依刑法第2 │
│條第1 項前段規定，本案自應一體適用被告行為時之法律即修正前刑法第56條│
│、第47條之規定。                                                    │
└──────────────────────────────────┘
附錄論罪科刑法條全文
中華民國刑法第321條
（加重竊盜罪）
犯竊盜罪而有左列情形之一者，處 6 月以上、 5 年以下有期徒
刑：
一  於夜間侵入住宅或有人居住之建築物、船艦或隱匿其內而犯
    之者。
二  毀越門扇、牆垣或其他安全設備而犯之者。
三  攜帶兇器而犯之者。
四  結夥三人以上而犯之者。
五  乘火災、水災或其他災害之際而犯之者。
六  在車站或埠頭而犯之者。
前項之未遂犯罰之。


司法院資訊處製作；財團法人民間司法改革基金會備份。
